

Contador Público, especialista en Formulación y evaluación de proyectos sociales y económicos, con más de 7 años de experiencia en procesos contables y financieros, con profundización en impuestos; 5 años trabajando en Organizaciones Internacionales v fundaciones. Me considero una persona resolutiva, proactiva, actitud para trabajar en equipo, facilidad de aprendizaje.

#### CONTACTO

1.022.419.894

3153685618

□ darevalop@ucentral.edu.co

#### **FORTALEZAS**

Office (Word, Excel)

Nodum

Siigo

Agresoo

**Dynamics** 

**IDIOMAS** 

Ingles

### **DANIEL ANTONIO** ARÉVALO PÉREZ

CONTADOR PÚBLICO

#### **EDUCACIÓN**

2023

Curso en normas y regulaciones USAID - 72 horas

2022

Especialización en Formulación y Evaluación de **Proyectos Sociales y Económicos** 

Egresado - Universidad Católica de Colombia

2015 - 2020

Contaduría Pública

Egresado - Universidad Central

2009 - 2014

**Bachiller** 

Egresado - Colegio Nicolás Esguerra

**EXPERIENCIA LABORAL** 

Julio 2022 BLUMONT GLOBAL **DEVELOPMENT** 

Contador

Elaboración de informes mensuales y de cierre dando apoyo contable, financiero, administrativo y de nómina en la oficina de Bogotá y en las oficinas regionales en todos los aspectos relacionados con la contabilidad de acuerdo con las normas colombianas y estadounidenses; manejo presupuestal para los proyectos en ejecución.

Enero - julio 2022 CONSEJO DANES PARA LOS REFUGIADOS

#### Oficial de Finanzas

·Revisión y control de los registros contables y financieros que realizan las distintas bases a nivel nacional, pagos y aprobación en plataformas bancarias, auditorias a cargo para la empresa, elaboración, causación de la nómina, revisión de parafiscales e incapacidades mensuales, elaboración de medios magnéticos nacionales, suministro de paz y salvo de empleados, registro de movimientos contables como parafiscales, nomina, libranzas.

#### Octubre 2020 - enero 2022 FUNDACIÓN ACCIÓN CONTRA EL HAMBRE

#### Analista contable y financiero

Registro de la causación en los diferentes documentos como: Comprobantes de egreso, facturas de compra, notas contables, pagos de tesorería, manejo de caja menor, manejo de chequera, revisión de centros de costos, legalizaciones, revisión de órdenes de compra, seguimiento de proyectos, revisión de líneas presupuestales. entre otros comprobantes necesarios para registrar los movimientos contables de la empresa en el programa contable SIIGO y Agresso. Conciliación bancaria, relación de cuentas por pagar, realización de medios nacionales, entrega de archivo a auditoria, registro de monetizaciones, registro de pago de parafiscales, registro de sanciones de impuestos. cierre contable mensual

#### Enero 2020 - Octubre 2020 NEMOCON & VIRVISCAS ASOCIADOS SAS

#### Analista contable y financiero

Registro de la causación en los diferentes documentos como: Comprobantes de egreso, facturas de compra, facturas de ventas, notas contables, registro de amortizaciones mensuales y depreciación "línearecta" entre otros comprobantes necesarios para registrar los movimientos contables de la empresa en el programa contable World Office. Conciliación bancaria, relación de cuentas por pagar, realización y causación de impuestos como retenciones en la fuente, lca, Declaración de renta realización medios magnéticos nacionales, análisis de estado de resultado y balance mensuales, entrega de informes y cierre contable mensual y trimestrales.

## **Enero 2018 - Noviembre 2019** GRUPO DAVISSA **Analista contable y de Nómina**

Registro de la causación en los diferentes documentos como: Comprobantes de egreso, facturas de compra, facturas de ventas, notas contables, manejo de caja menor, registro de amortizaciones mensuales y depreciación "línea recta" entre otros comprobantes necesarios para registrar los movimientos contables de la empresa en el programa contable Nodum y Siigo.

# Noviembre 2015 - diciembre 2017 FUNDACION VISION DESARROLLO SOCIAL "FUNVIDES"

·Registro de la causación en los diferentes documentos como: Comprobantes de egreso, facturas de compra, facturas de ventas, nota de contabilidad, manejo de caja menor, seguimiento de proyectos, entre otros comprobantes necesarios para registrar los movimientos contables de la empresa en el programa contable World Office. Conciliación bancaria.